Kontak

+62 85723391694

darahaniva@gmail.com

www.linkedin.com/in/diandaratresya-haniva-17732316b (LinkedIn)

github.com/adarahaniv16 (Github)

<u>Dara's Portofolio</u> (Portofolio)

Kemampuan

Website Development (HTML, CSS, Javascript, Jquery, PHP, Bootstrap) UI/UX Design (Wireframe, Mockup, Prototyping)

Adobe Photoshop

Figma

Github

SDLC

Microsoft Office

Sertifikasi

Menjadi Front-End Web Developer Expert

Frontend Web Development: Complete Guide

Belajar Dasar Pemrograman Javascript

Belajar Fundamental *Front-End Web Development*

Belajar Dasar Pemrograman Website

Belajar Membuat *Front-end Web* untuk Pemula

Cloud Practitioner Essentials

Belajar Dasar Git dengan GitHub

Belajar Dasar Manajemen Proyek

Google Certified UX Design

Diandara Tresya Haniva

Subang, Jawa Barat, Indonesia

Ringkasan

Lulusan baru program studi Informatika Universitas Singaperbangsa Karawang dengan IPK 3,88. Memiliki pengalaman dan sertifikasi dalam pengembangan sistem berbasis web dan perancangan UI/UX Desain.

Tertarik pada bidang pemrograman dan desain UI/UX, familiar dengan teknologi *front-end*, mudah beradaptasi, cepat belajar, berorientasi pada detail, dan memiliki pengalaman berkolaborasi dalam sebuah tim.

Pengalaman

Dinas Komunikasi dan Informatika Kabupaten Subang

Software Engineer Intern
Bidang E-Government
Januari 2023 - Maret 2023

Subang, Jawa Barat, Indonesia

Posisi ini bertugas untuk membantu divisi *e-government* dalam melakukan tugas sehari – hari mulai dari administrasi hingga pengembangan sistem. Selama kegiatan magang dilaksanakan juga diberikan beberapa proyek, diantaranya:

- 1. Merancang user interface dari aplikasi e-Clinic menggunakan tools Figma
- 2. Mengembangkan *front-end* aplikasi e-clinic menggunakan HTML, CSS, Javascript, Bootstrap.
- 3. Merancang kembali (*remake*) *user interface* dari *landing page website* Pemerintah Kabupaten Subang yakni subang.go.id

Beberapa kompetensi yang dikembangkan selama magang meliputi: *Website Development*, UI/UX design, dan Helpdesk Support.

PT. Presentologics (Dicoding Indonesia)

Pengembang *Front-End Web* dan *Back-End* Februari 2022 - Agustus 2022

Merupakan salah satu program Kampus Merdeka yang diselenggarakan oleh Kementerian Pendidikan, Kebudayaan, Riset, dan Teknologi (Kemendikbud) bekerja sama dengan Dicoding Indonesia.

Bertujuan untuk menghasilkan talenta berstandar tinggi yang sesuai dengan standar industri

Kompetensi yang dipelajari meliputi:

- 1. Dasar pemrograman dan logika pemrograman
- 2. Teknologi untuk pengembangan website (HTML, CSS, Javascript)
- 3. Browser Object, teknik manipulasi DOM, web storage, event pada HTML element
- 4. ECMAScript 6, membangun *component* UI *website* yang bersifat *reusable* dan encapsulated dengan *custom element* dan *shadow* DOM, Webpack serta Asynchronous JavaScript Request
- 5. AWS Cloud
- 6. Version Control Git menggunakan GitHub
- 7. Dasar dasar Node.js, dan Node Package Manager (NPM)
- 8. Membangun Web Service menggunakan Node.js secara *native* dan melalui *framework* Hapi
- 9. Membangun RESTFul API sederhana
- 10. Pengujian menggunakan Postman
- 11. Javascript clean code, progressive web apps, dan automation testing

Pencapaian:

- Memenangkan Best Capstone Project Kampus Merdeka Bekerja sama dengan Dewan Pimpinan Cabang Himpunan Pariwisata Kota Cirebon untuk membuat platform penyewaan jasa pramuwisata berbasis website.
- 2. Lulus sebagai peserta terbaik dari 400 peserta pada program Kampus Merdeka
- 3. Juara 2 Desain Poster event Semantik 6.0

Pendidikan

Universitas Singaperbangsa Karawang

Informatika · (2019 - 2023) IPK 3,88

SMA Negeri 1 Purwadadi

(2016 - 2019)

Bahasa

- Indonesia
- Inggris (TOEFL ITP: 563)